【裁判字號】    89,易,148
【裁判日期】    890415
【裁判案由】    竊盜等
【裁判全文】
臺灣彰化地方法院刑事判決                          八十九年度易字第一四八號
    公  訴  人  臺灣彰化地方法院檢察署檢察官
    被      告  甲○○
右列被告因妨害公務案件，經檢察官提起公訴（八十八年度偵字第一０七０八號），
本院判決如左：
    主      文
甲○○對於公務員依法執行職務時，施強暴，累犯，處有期徒刑陸月，如易科罰金，
以佰元折算壹日。
被訴竊盜部分無罪。
    事      實
一、甲○○曾於民國八十三年間，因違反麻醉藥品管理條例案件，經本院判處有期徒
    刑參月確定，甫於八十四年一月二十日易科罰金執行完畢，猶不知悔改，於八十
    八年十一月十三日下午四時三十分許，在彰化縣大村鄉○○路八十一號前，因持
    有車號ＱＤ九一三五號自用小客車（丁○○所有，於八十八年十一月十日下午七
    時許，在彰化縣員林鎮○○路與興昌路口失竊），遭彰化縣警察局員林分局大村
    派出所警員丙○○及許世民查獲，丙○○進入車內欲執行職務逮捕甲○○時，甲○○竟以左手取出預藏之鐵槌，並以鐵槌攻擊丙○○頭部而施強暴，並趁丙○○
    閃躲之際，逃出車外，幸經許世民開槍射擊後，始順利將之逮捕。
二、案經彰化縣警察局員林分局移送臺灣彰化地方法院檢察署檢察官偵查起訴。
    理      由
甲、有罪部分：
一、訊據被告甲○○僅坦承持有前揭車情事，惟矢口否認有何施暴警員犯行，辯稱
    伊已遭警員捉住，不可能拿鐵槌攻擊警員云云，然查被告犯行業據警員丙○○於
    本院指述明確，並有報告書一紙附卷可參，被告於偵訊亦坦承「我有拿鐵槌打警
    察，但沒打中」、「當時我被查獲時，他們捉住我的手臂，我拿鐵槌要嚇唬他」
    ，有偵訊筆錄足稽，是被告所辯顯係畏罪飾卸之詞，不足採信，此外被告犯行復
    有鐵槌一把扣案可證，本案事證明確，被告犯行至堪認定。
二、核被告所為，係犯刑法第一百三十五條第一項之妨害公務罪，被告曾於八十三年
    間，因違反麻醉藥品管理條例案件，經本院判處有期徒刑三月確定，於八十四年
    一月二十日易科罰金執行完畢，此有臺灣彰化地方法院檢察署刑案資料查註紀錄
    表及臺灣高等法院被告全國前案紀錄表各一紙在卷可稽，茲於五年以內再犯有期
    徒刑以上之本罪，是為累犯，應依法加重其刑，審酌被告以鐵槌攻擊警員，犯行
    重大，並參酌其犯罪之動機、目的、所生之危害及犯罪後飾詞狡辯，態度不佳等
    一切情狀，量處如主文所示之刑，並諭知易科罰金之折算標準，以示懲儆。又扣
    案鐵槌並非違禁物，亦無事證足證明係被告所有，應屬證物，爰不諭知沒收。
乙、無罪部分：
一、公訴意旨另以：被告甲○○意圖為自己不法所有，於八十八年十一月十日下午七
    時許，在彰化縣員林鎮○○路與興昌路口，以自備之鑰匙竊取丁○○所有之車號
    ＱＤ九一三五號自用小客車，因認被告另涉有竊盜罪嫌。
二、按犯罪事實應依證據認定之，無證據不得推定其犯罪事實；又不能證明被告犯罪
    者，應諭知無罪之判決，刑事訴訟法第一百五十四條、第三百零一條第一項前段
    分別定有明文。次按犯罪事實之認定，應憑證據，如未能發現相當證據，或證據
    不足以證明，自不能以推測或擬制之方法以為裁判基礎；又認定不利被告之事實
    ，須依積極證據，苟積極證據不足為不利於被告事實之認定時，即應為有利於被
    告之認定，更不必有何有利之證據，有最高法院三十年上字第八一六號、四十年
    臺上字第八六號判例可參，本件公訴意旨認被告另涉有竊盜罪嫌係以被告持有前
    揭自用小客車，經警員查獲為論據，並以被害人證述前揭車輛確係伊所有而失竊
    ，有訊問筆錄及物領據在卷為佐證，訊據被告則堅決否認有竊取前揭自用小客
    車之犯行，並以該車係向友人乙○○借用等語為辯，經查：（一）被告固確持有
    前揭自用小客車經警員查獲，被害人亦證述前揭車輛確係伊失竊，然此僅能證明
    被告持有車，並不能據此認定車輛確係被告竊取，（二）被告於警訊及偵訊均
    供述前揭車輛係向綽號「阿興」男子借用，在本院供述係向乙○○借用，前後供
    詞尚堪認一致，（三）證人乙○○已於本院結證前揭車輛係藍色喜美自用小客車
    ，伊於八十八年十一月三日向不詳姓名之人借用後再開至被告家中轉借與被告使
    用，有本院訊問筆錄可參，經隔離訊問，證人所述情節與被告所述主要情節均屬
    相符，而乙○○固因於八十八年八月二十日及同年十月上旬某日竊取另案外人王
    澤佳、鞠天國之自用小客車及車牌，經本院以八十九年度易字第一七八號判處有
    期徒刑八月，有該刑事案卷足稽，惟竊盜與收受物非屬同一事實，乙○○向不
    詳姓名之人借用而收受車號ＱＤ九一三五號車之犯行並非前揭竊盜案件判決效
    力所及，衡情乙○○不致故為出入而陷己於罪，其證詞應可採信，是被告係向乙○○借得車號ＱＤ九一三五號自用小客車，而未竊取之已可認定，惟竊盜與收受
    物並非同一社會事實，應屬是否另行偵查起訴問題，不能變更起訴法條，是被
    告竊盜部分犯罪不能證明，應依法諭知無罪判決。
丙、被告又因於八十八年七月十三日，在彰化縣員林鎮○○路二段一四二號竊取車號
    ＨＨ六五六五號自用小客車經警查獲，而經檢察署檢察官以八十八年度偵字第九
    四七一號移送本院併案審理，惟本案被告竊盜部分既諭知無罪判決，與併辦部分
    自無裁判上一罪關係，本院無從併案審理，併此明。
據上論斷，應依刑事訴訟法第二百九十九條第一項前段、第三百零一條第一項，刑法
第一百三十五條第一項、第四十七條、第四十一條，罰金罰鍰提高標準條例第一條前
段、第二條，判決如主文。
本案經檢察官林俞妙到庭執行職務。
中      華      民      國    八十九    年      四      月     十五     日
                                    臺灣彰化地方法院刑事第三庭
                                        法      官  姚  勳  昌
右正本證明與原本無異。
如不服本判決，應於判決送達後十日內向本院提出上訴狀( 須附繕本 )。
告訴人或被害人對於判決如有不服具備理由請求檢察官上訴者，其上訴期間之計算係
以檢察官收受判決正本之日期為準。
                                        法院書記官  楊  筱  惠
中      華      民      國    八十九    年      四      月      十七    日
刑法第一百三十五條
對於公務員依法執行職務時，施強暴脅迫者，處三年以下有期徒刑、拘役或三百元以
下罰金。
意圖使公務員執行一定之職務或妨害其依法執行一定之職務或使公務員辭職而施強暴
脅迫者亦同。
犯前二項之罪，因而致公務員於死者，處無期徒刑或七年以上有期徒刑；致重傷者，
處三年以上、十年以下有期徒刑。


司法院資訊處製作；財團法人民間司法改革基金會備份。
